臺灣高雄地方法院刑事判決　　　　　　　 94年度訴字第136號
公　訴　人　臺灣高雄地方法院檢察署檢察官
被　　　告　甲○○　男　35歲.
上列被告因違反毒品危害防制條例案件，經檢察官提起公訴（93
年度毒偵字第7468號），本院判決如下：
    主  文
甲○○連續施用第一級毒品，累犯，處有期徒刑壹年。
    事  實
一、甲○○前因違反毒品危害防制條例案件，經台灣高等法院高
    雄分院九十一年度上訴第一０一五號判決應執行有期徒刑一
    年四月確定（詳後述），於民國九十二年十月九日縮短刑期
    假釋出監（縮刑期滿日為九十三年二月五日），嗣因前開假
    釋期滿未經撤銷而視為執行完畢。另因施用毒品案件，經本
    院八十七年度毒聲字第二四二號裁定送觀察、勒戒後，認有
    繼續施用毒品之傾向，而以八十七年度毒聲字第六九二號裁
    定令入戒治處所強制戒治一年，復以八十七年度毒聲第三九
    九九號裁定停止戒治，所餘期間付保護管束，另由本院八十
    八年度毒聲字第三五六四號裁定撤銷停止強制戒治，再令入
    戒治處所施以強制戒治，於八十九年一月二十日執行完畢，
    由台灣高雄地方法院檢察署檢察官於八十九年二月二十三日
    以八十九年度戒毒偵字第二０二號為不起訴處分確定；另於
    八十九年間再因施用毒品案件，除據臺灣高雄地方法院檢察
    署檢察官以九十年度毒偵緝字第二八二號、九十年度戒執緝
    字第一二四號提起公訴，經本院九十一年度訴字第七三０判
    決應執行有期徒刑一年四月，因不服原判決提起上訴，復由
    台灣高等法院高雄分院九十一年度上訴字第一０一五號撤銷
    原判決，改判處應執行有期徒刑一年四月確定外，另由本院
    八十九年度毒聲字第五０六六號裁定令入戒治處所施以強制
    戒治，復以八十九年度毒聲字第八七八０號裁定停止戒治，
    於八十九年十一月二十三日停止執行出監，所餘期間付保護
    管束，然甲○○於前開保護管束期間內更行施用毒品，遂經
    本院九十年度毒聲字第一四三九號裁定撤銷停止強制戒治，
    再令入戒治處所施以強制戒治，而於九十年十二月三十日執
    行完畢釋放。詎其猶不知悛悔，復基於施用第一級毒品海洛
    因之概括犯意，於前開強制戒治執行完畢釋放後五年內，自
    九十三年四月間某日起至同年九月二十日止，在其位於高雄
    市○○區○○路三四號五樓之住處內，以將海洛因摻水後，
    再以針筒注射之方式，連續施用第一級毒品海洛因多次。嗣
    於同年九月二十一日十六時四十五分許，在高雄市○○區○
    ○路憲政拖吊場前為警查獲，並經其同意後採尿送驗，始查
    悉上情。
二、案經高雄市政府警察局苓雅分局報請台灣高雄地方法院檢察
    署檢察官偵查起訴。
    理  由
一、右揭事實，業據被告於本院審理中坦承不諱，並有尿液採證
    代碼對照表、濫用藥物尿液檢體監管紀錄表、及高雄市立凱
    旋醫院九十三年十月十八日濫用藥物尿液檢驗報告各一件在
    卷可稽，足徵被告之自白核與事實相符，堪予採信。另查，
    被告前因施用毒品案件，經本院裁定送觀察、勒戒後，認有
    繼續施用毒品之傾向，再以裁定令入戒治處所施以強制戒治
    ，復由本院裁定停止戒治，所餘期間付保護管束，嗣經裁定
    撤銷停止強制戒治，再令入戒治處所施以強制戒治，而於八
    十九年一月二十日執行完畢，由台灣高雄地方法院檢察署檢
    察官以八十九年度戒毒偵字第二０二號為不起訴處分確定；
    另於八十九年間再因施用毒品案件，除據臺灣高雄地方法院
    檢察署檢察官提起公訴，經判處應執行有期徒刑一年四月確
    定外，另由本院裁定令入戒治處所施以強制戒治，復經裁定
    停止戒治，所餘期間付保護管束，惟被告於前開保護管束期
    間內更行施用毒品，遂經撤銷停止強制戒治，再令入戒治處
    所施以強制戒治，嗣於九十年十二月三十日執行完畢而釋放
    等情，有臺灣高等法院被告全國前案紀錄表及本院被告院內
    索引卡紀錄表各一份附卷可參，足認被告確於前開強制戒治
    執行完畢釋放後、五年內再犯毒品危害防制條例第十條第一
    項施用第一級毒品海洛因之罪。職是，本件事證明確，被告
    犯行洵堪認定，自應依法論科。
二、查海洛因係毒品危害防制條例第二條第二項第一款所定之第
    一級毒品，依法不得持有、施用及販賣。核被告甲○○所為
    ，係違反毒品危害防制條例第十條第一項之施用第一級毒品
    罪。其施用第一級毒品海洛因前後分別持有海洛因之低度行
    為，應為施用之高度行為所吸收，均不另論罪。被告多次施
    用第一級毒品海洛因，時間緊接，且犯罪基本構成要件相同
    ，顯係基於概括犯意反覆為之，應依連續犯之規定論以一罪
    ，並加重其刑。又被告前因違反毒品危害防制條例案件，經
    台灣高等法院高雄分院九十一年度上訴第一０一五號判決應
    執行有期徒刑一年四月確定，於九十二年十月九日縮短刑期
    假釋出監（縮刑期滿日為九十三年二月五日），且因前開假
    釋期滿未經撤銷而視為執行完畢一節，有前開臺灣高等法院
    被告全國前案紀錄表一份附卷足憑，是其前受有期徒刑之執
    行完畢後，五年內再犯有期徒刑以上之本罪，為累犯，應依
    法遞加重其刑。爰審酌被告前因施用毒品案件，屢經觀察勒
    戒、強制戒治及法院科刑判決後，竟再為本件施用毒品犯行
    ，足見其惡習已深，且戒絕毒癮之意志不堅，未能體悟施用
    毒品對自己、家人造成之傷害及社會之負擔，自屬可議；惟
    念其犯後態度良好，並能坦承犯行及施用毒品本質上係屬戕
    害自身健康之行為，尚未直接危害他人，反社會性之程度應
    屬較低等一切情狀，量處如主文所示之刑，以資懲儆。
三、此外，本件除起訴書所載之犯罪事實外，被告其餘施用第一
    級毒品海洛因之犯行，雖未據公訴人起訴，然核與前揭已起
    訴部分有連續犯之裁判上一罪關係，當為起訴效力所及，本
    院自應一併審理，附此敘明。
據上論斷，應依刑事訴訟法第二百九十九條第一項前段，毒品危
害防制條例第十條第一項，刑法第十一條前段、第四十七條、第
五十六條，判決如主文。
中　　華　　民　　國　　94　　年　　4　 　月　　20　　日
                  刑事第十七庭  審判長法官 李麗珠
                                      法官 林勇如
                                      法官 陳明呈
以上正本證明與原本無異。
如不服本判決，應於收受送達後10日內向本院提出上訴書狀。
中　　華　　民　　國　　94　　年　　4 　　月　　20　　日
　　　　　　　　　　　　　　　      書記官 林明忠
附錄本判決論罪科刑之法條：
毒品危害防制條例第十條
施用第一級毒品者，處六月以上五年以下有期徒刑。
施用第二級毒品者，處三年以下有期徒刑。
